臺灣士林地方法院民事裁定　　　　　　　　96年度司字第24號
聲　請　人　戊○○
　　　　　　甲○○
　　　　　　丙○○
　　　　　　己○○
　　　　　　乙○○
　　　　　　庚○○
相　對　人　鼎太國際股份有限公司
臨時管理人　連世昌律師
　　　　　　徐慶國會計師
上列聲請人聲請選任臨時管理人事件，本院裁定如下：
    主  文
指定連世昌、徐慶國為相對人鼎太國際股份有限公司之臨時管理
人。
聲請程序費用新臺幣壹仟元由鼎太國際股份有限公司負擔。
    理  由
一、按董事會不為或不能行使職權，致公司有受損害之虞時，法
    院因利害關係人或檢察官之聲請，得選任一人以上之臨時管
    理人，代行董事長及董事會之職權。但不得為不利於公司之
    行為，公司法第208 條之1 第1 項定有明文。立法增定之理
    由為：「按公司因董事死亡、辭職或當然解任，致董事會無
    法召開行使職權；或董事全體或大部分均遭法院假處分不能
    行使職權，甚或未遭假處分之剩餘董事消極地不行使職權，
    致公司業務停頓，影響股東權益及國內經濟秩序，增訂本條
    ，俾符實際。」，依此，可知公司法增定選任臨時管理人需
    在公司董事因事實（如死亡、因案逃亡在外不知去向）或法
    律（如辭職、當然解任）之因素，致無法召開董事會，或董
    事全體或大部分遭假處分不能行使職權，而剩餘董事消極不
    行使職權等影響公司業務運作嚴重之情況，並因該董事會不
    為或不能行使職權，致公司業務停頓，而有致公司受損害、
    影響股東權益或國內經濟秩序之虞時，即符合選任臨時管理
    人之要件。復按公司法第208 條之1 所定選任臨時管理人事
    件，應由利害關係人或檢察官向法院聲請。前項聲請，應以
    書面表明董事會不為或不能行使職權，致公司有受損害之虞
    之事由，並釋明之，非訟事件法第183 條第1 項、第2 項定
    有明文。
二、本件聲請意旨略以：相對人公司係一上櫃公司，原登記董事
    長為徐恩普，董事則為盧以恩、巨堯天2 人。嗣於95年5 月
    15日，相對人公司之法人董事益麗投資有限公司（下稱益麗
    公司）解任其代表人徐恩普、盧以恩之職務因而解任，並未
    另行派任，令於95年6 月16日董事巨堯天亦辭任董事職務，
    至此相對人公司之全體董事均已解任，董事會因此無法運作
    以遴選新任代表人，且相對人公司於95年6 月30日召開之股
    東常會，亦因出席股東及代理人合計股數不足法定開會股數
    ，而告流會。又相對人公司法人董事益麗公司負責人丁○○
    ，現因業務侵佔及背信等罪，遭檢調單位調查而潛逃在外，
    亦無法指派代表人。而聲請人係相對人公司之股東，爰依公
    司法第208 條之1 第1 項規定聲請本院選任相對人公司臨時
    管理人，以維全體股東權益，確保相對人公司上櫃資格，並
    執行公司各項權利義務，俾符合投資大眾請託，另推薦現任
    相對人公司副總經理盧以恩為臨時管理人等語，並提出相對
    人公司95年5 月15日及同年6 月16日公開資訊觀測站公司當
    日重大訊息列印報表、相對人公司變更登記表、相對人公司
    95 年 股東常會開會通知書及流會公告、聲請人於96年2 月
    7 日之持股證明等為證。
三、經查，相對人公司董事益麗公司之代表人徐恩普、盧以恩，
    均已於95年5 月15日解任董事長、董事職務，另名董事巨堯
    天，復於同年6 月16日辭任。此外，該公司別無董事或監察
    人在任，而相對人法人董事益麗公司為股東僅有一人之公司
    ，該公司董事即股東丁○○現在因案遭通緝中，至聲請人則
    為相對人公司股東之利害關係人等情，有相對人公司變更登
    記表、聲請人96年2 月7 日持股證明、相對人公司當日重大
    訊息及通緝報表資料等，在卷可憑，並經本院調取相對人公
    司、益麗公司登記卷宗查核屬實，堪認相對人公司現在確無
    董事或監察人可代表公司執行職務，恐有致公司業務執行停
    頓之虞，如此狀態如長期存在，勢將不利於公司股東之權益
    ，是依據公司法第208 條之1 第1 項規定，當有為相對人公
    司選任臨時管理人之必要。本院參酌相對人公司現任董事益
    麗公司之代表人均經解任，長期未再指派，又其餘原為董事
    、監察人之股東亦均已辭任，顯然無意於擔任相對人公司管
    理之職務，乃分別函請臺北律師公會、臺北會計師公會推薦
    適任會員，而分據臺北律師公會於96年4 月26日以九六北律
    文字第379 號函，及臺北市會計師公會於96年5 月24日以北
    市會字第0960243 號函，各附願任相對人公司臨時管理人之
    會員名單一份。而經推薦人員中，有連世昌律師，為輔仁大
    學法律研究所碩士、中國北京對外經濟貿易大學，國際經濟
    法學專業博士班，曾服務於臺灣苗栗地方法院民事執行處、
    民事庭、訴訟輔導科及非訟中心等單位，現為執業律師，另
    在國立聯合大學經營管理學系、私立東吳大學法律學分班商
    事法兼任講師等職，其學經歷適足，堪為相對人公司處理法
    律相關事項。另有徐慶國會計師，則畢業於輔仁大學會計系
    ，歷任致遠會計師事務所、品佳股份有限公司財務部副理、
    八極光科技股份有限公司財務部副理，現任晨光會計師事務
    所執業會計師，學經歷充分，得致力於相對人公司財務運作
    及資產保全，是本院認由連世昌律師、徐慶國會計師共任相
    對人公司臨時管理人，洵屬適當，爰依首開規定，選任連世
    昌律師、徐慶國會計師為相對人公司之臨時管理人。至聲請
    人雖另薦任盧以恩擔任相對人之臨時管理人，但本院認相對
    人為櫃檯買賣之公開上市公司，原有董事益麗公司既事實上
    不能行使職權，且該公司董事丁○○係因刑事案件遭通緝中
    ，盧以恩原為益麗公司指派之董事代表人而經解任，尚不宜
    逕再命為臨時管理人，而應另選適當之第三人執行職務，並
    儘速召集股東會改選董事、監察人為適當，另因本院不受此
    薦任之拘束，自無庸就此別為准駁之裁判，應予敘明。
四、依非訟事件法第183 條、民事訴訟法第95條、第78條，裁定
    如主文。
中　　華　　民　　國　　96　　年　　6 　　月　　4 　　日
                  民事第一庭  法  官  蕭錫証
上為正本證明與原本無異。
如對本裁定抗告須於裁定送達後10日內向本院提出抗告狀。
中　　華　　民　　國　　96　　年　　6 　　月　　8 　　日
                              書記官  林立原
